臺灣板橋地方法院民事判決　　　　　　 100年度訴字第1035號
原　　　告　廖豔
訴訟代理人　楊華騫
被　　　告　遊戲橘子數位科技股份有限公司
法定代理人　劉柏園
訴訟代理人　丁彥仁
上列當事人間請求損害賠償事件，經本院於民國100 年6 月2 日
言詞辯論終結，判決如下：
    主    文
原告之訴駁回。
訴訟費用由原告負擔。
    事實及理由
一、原告起訴主張：
  (一)被告公司經營之天堂一遊戲，供玩家上網使用，每月並收取
    玩家新臺幣（下同）369 元卡費，理應提供一安全使用平台
    。原告於民國99年11月24日發現原告所有由被告公司銷售發
    行之天堂網路遊戲帳號為不知名人士盜用，而受有帳戶內儲
    存之道具、裝備、寶物與金幣（詳如附件所示，下稱系爭電
    磁記錄）之損失，原告已向警察及檢察機關完成報案手續。
  (二)被告公司經營之天堂遊戲係時下知名之網路遊戲，對於其販
    售之網路遊戲之網路安全性應有其相當之安全性措施，以確
    保其網路安全，被告公司經營天堂遊戲已行銷有年，卻於前
    揭時間遭不明駭客多次入侵其資料庫，盜取會員基本資料，
    顯見被告公司未善盡其所提供商品或服務所應有專業水準可
    合理期待之安全性，致原告受有帳戶內系爭電磁記錄被竊及
    衍生之損害。被告既枉顧消費者利益及未善盡其所經銷商品
    安全性之責，致原告受有損害，爰依民法第184 條第1 項前
    段及消費者保護法第4 條、第7 條、第47條、第51條規定提
    起本件訴訟，並聲明：(1)被告公司應將系爭電磁記錄歸還予
    原告；(2)被告公司應給付原告60萬元，及由被入侵盜走日期
    99年11月24日起算起至清償日止，每月各加10％之損害賠償
    金；(3)被告公司應賠償原告30,996元，或折合遊戲幣309,96
    0,000 個。
二、被告則以：被告公司線上遊戲係採月費制，而月費之對價僅
    係提供使用者當月可使用該遊戲之服務，而非保障使用者自
    行認定之虛擬武器、設備之價值。被告公司提供一安全平台
    供玩家使用，此系爭線上遊戲粗估有475 萬元註冊會員，並
    無原告所稱遭駭客多次入侵其資料庫，盜取會員基本資料之
    情形，亦即並無侵權行為或違反消費者保護法之相關規定等
    語置辯，並聲明如主文第1 項所示。
三、查本件依原告主張之事實，被告公司所提供者係「網路遊戲
    」之服務，該服務之性質，係由消費者自行使用電腦連結至
    被告公司之網路伺服器，而於網路上進行虛擬之遊戲等情，
    為兩造所不爭執，復有原告提出與所述相符之帳戶、電磁記
    錄等資料在卷可稽（見本院卷第7-108 、141-207 頁），足
    認原告前揭主張應屬可取。原告主張被告公司構成侵權及違
    反消費者保護法之規定，致原告受有損害，然為被告公司所
    否認。是以，本件之爭點厥為，原告帳戶內之電磁記錄是否
    遭駭客入侵，若是被告公司應否負擔侵權或消費者保護法規
    範之責任？茲分述如下：
  (一)按當事人主張有利於己之事實者，就其事實有舉證之責任。
    但法律別有規定，或依其情形顯失公平者，不在此限，民事
    訴訟法第277 條定有明文。查原告主張其設於被告公司帳戶
    內之系爭電磁記錄遭他人駭客入侵盜取，此有利於己之事實
    ，參酌前揭說明，自應由原告負舉證責任，合先敘明。
  (二)查原告既自承伊擁有被告公司線上遊戲約200 多個帳號，原
    告有組一工作室，平日由員工得自由使用開帳戶、密碼連線
    至被告公司之線上遊戲，從事系爭電磁記錄之買賣（見本院
    卷第219 頁之言詞辯論筆錄），衡情知悉原告使用被告公司
    線上遊戲之帳戶、密碼或安全卡，不僅止原告一人，亦即在
    有多人知悉之情況下，原告迄今並未舉證證明系爭電磁記錄
    確實由工作室員工以外之不知名第三人入侵盜取所致。是以
    ，原告仍須舉證證明，系爭電磁記錄確實遭他人入侵盜取，
    被告公司如何構成侵權行為責任等有利於己之事實，然原告
    迄今並未舉證以實其說，故原告此部分之主張，應不足取。
  (三)又被告公司所提供者係「網路遊戲」之服務，該服務之性質
    ，係由消費者自行使用電腦連結至被告公司之網路伺服器，
    而於網路上進行虛擬之遊戲等情，衡情並無危害消費者生命
    、身體、健康、財產之情形，亦無不符合當時科技或專業水
    準可合理期待之安全性之情形，商品之通常使用或消費亦無
    法造成他人之損害。原告主張於被告公司之網路遊戲帳戶內
    之系爭電磁記錄遭第三人入侵竊取乙情，縱認屬實，此係因
    第三人之侵權行為造成原告受有損害；核與民法第184 條第
    1 項前段侵權行為責任及消費者保護法第4 條、第7 條等規
    範之構成要件，尚有未當。基此，原告援引上開規定請求被
    告公司負損害賠償責任，應不足採。
四、綜上所述，原告迄今並無法舉證證明系爭電磁記錄係遭駭客
    入侵盜取，及被告公司如何構成侵權行為或違反消費者保護
    法之相關規範。是以，原告依民法第184 條第1 項前段及消
    費者保護法第4 條、第7 條、第47條、第51條規定提起本件
    訴訟，並請求(1)被告公司應將系爭電磁記錄歸還予原告；(2)
    被告公司應給付原告60萬元，及由被入侵盜走日期99年11月
    24日起算起至清償日止，每月各加10％之損害賠償金；(3)被
    告公司應賠償原告30,996元，或折合遊戲幣309,96 0,000個
    ，為無理由，應予駁回。
五、訴訟費用負擔之依據：民事訴訟法第78條。
中    華    民    國   100    年    6     月    23    日
                  民事第二庭    法  官  吳振富
以上正本係照原本作成
如對本判決上訴，須於判決送達後20日內向本院提出上訴狀。如
委任律師提起上訴者，應一併繳納上訴審裁判費。
中    華    民    國   100    年    6     月    23    日
                                書記官  吳語杰